臺灣桃園地方法院民事簡易判決
110年度桃簡字第1005號
原      告  鄭淳曦  
訴訟代理人  游嵥彥律師
被      告  向義重  

訴訟代理人  許右星  
複  代理人  莊立祥  
上列當事人間請求侵權行為損害賠償事件，本院於民國110年12
月27日言詞辯論終結，判決如下：
    主      文
被告應給付原告新臺幣貳拾柒萬肆仟陸佰伍拾伍元，及自民國一
百零九年六月三十日起至清償日止，按年息百分之五計算之利息
。
原告其餘之訴駁回。
訴訟費用由被告負擔百分之四十九，餘由原告負擔。
本判決第一項得假執行，但被告如以新臺幣貳拾柒萬肆仟陸佰伍
拾伍元為原告預供擔保，則得免為假執行。
原告其餘假執行之聲請駁回。
    事實及理由
壹、程序方面：
按簡易訴訟之訴狀送達後，原告不得將原訴變更或追加他訴，但
擴張或減縮應受判決事項之聲明者，不在此限，民事訴訟法第43
6條第2項、第255條第1項第3款定有明文。本件原告起訴聲明第1
項原為：被告應給付原告新臺幣（下同）2,013,250元，及其中1
,000,000元部分自民國109年6月30日起，其餘1,013,250元部分
自起訴狀繕本送達翌日起，均至清償日止，各按年息5%計算之利
息（見附民卷第5頁）；嗣具狀變更為：被告應給付原告560,665
元，及自109年6月30日起至清償日止，按年息5%計算之利息（見
本院卷第54頁反面）。核其所為，屬於減縮應受判決事項之聲明
，合於前述規定，應予准許。
貳、實體方面：
一、原告主張：
　　被告於108年9月23日上午8時34分許，駕駛車牌號碼000-00
    號營業貨櫃曳引車（下稱甲車），行經國道二號高速公路西
    向1.8公里處，因未注意車前狀況、未保持行車安全距離之
    過失，追撞訴外人陳皇廷所駕駛之車牌號碼000-0000號自用
    小客車（下稱乙車），乙車再向前推撞由訴外人郭啟倫所駕
    駛之車牌號碼000-0000號自用小客車（下稱丙車），丙車再
    向前推撞原告所駕駛之車牌號碼000-0000號自用小客車（下
    稱丁車），丁車受推撞後再撞擊外側護欄，原告因而受有鼻
    血刃（右側中膈出血）、臉部與右眼部挫傷、右腕挫傷擦傷
    、雙手挫傷及右小腿挫傷等傷勢，並因而發生下列損害：
(一)原告因上開傷勢，先後於衛生福利部桃園醫院（下稱桃園醫
    院）、書田泌尿科眼科診所（下稱書田診所）、陳大昕耳鼻
    喉科診所、新光吳火獅紀念醫院（下稱新光醫院）、德心中
    醫診所就醫，另因本件事故導致畏懼症伴隨恐慌症狀之疾患
    ，因而於臺北榮民總醫院（下稱臺北榮總）、漱心坊心理治
    療所、綻芯心理諮商所、振芝心身醫學診所（下稱振芝診所
    ）接受治療與心理諮商，共計已經支出醫療費用38,030元。
(二)又原告上開心理疾患迄今尚未痊癒，依醫囑尚須每2週規則
    回診，持續治療1年以上，並每2月接受自律神經檢查1次；
    以每次檢查、診療費用2,000元、預計診療約3年6月計算，
    預為請求未來將發生之醫療費用250,000元。
(三)又原告因本件事故所致之畏懼、恐慌症狀，無法自行駕駛車
    輛，為往返臺北市之住處、桃園市、新竹市之工作場所，以
    及各該醫療院所，均僅能以計程車、高鐵為交通方式，因此
    增加支出交通費共計15,325元。
(四)另原告於本件事故後，委請拖吊業者將丁車拖離高速公路，
    因而支出拖救費用7,300元。
(五)原告因上開身體傷勢與心理疾患，精神受有莫大痛苦，故請
    求被告賠償慰撫金250,000元。
(六)綜上，原告依侵權行為之法律關係提起本件訴訟，並聲明：
    1.如上開變更後之聲明所示。2.願供擔保，請求准予宣告假
    執行。
二、被告則以：原告主張之醫療費用，關於心理疾患部分認為不
    具醫療之必要性；交通費用則應依單據金額認定之；另慰撫
    金之請求金額應屬過高，以資答辯。並聲明：原告之訴駁回
    。
三、本院之判斷：
(一)按因故意或過失，不法侵害他人之權利者，負損害賠償責任
    ；汽車、機車或其他非依軌道行駛之動力車輛，在使用中加
    損害於他人者，駕駛人應賠償因此所生之損害；但於防止損
    害之發生，已盡相當之注意者，不在此限，民法第184 條第
    1 項前段、第191 條之2 分別定有明文。又汽車在同一車道
    行駛時，除擬超越前車外，後車與前車之間應保持隨時可以
    煞停之距離，且駕駛人應注意車前狀況，並隨時採取必要之
    安全措施，則為道路交通安全規則、第94條第1 項、第3 項
    所規定。本件被告於上開時間、地點駕駛甲車，因未注意車
    前狀況且未與前車保持適當安全距離，追撞同車道前方之乙
    車，並使乙車向前推撞丙車、丙車向前推撞原告駕駛之丁車
    ，丁車並因而撞擊外側護欄，致原告受有上開身體傷勢之事
    實，已經本院以109年度壢交簡字第2013號刑事簡易判決認
    被告犯過失傷害罪在案，且被告到庭為言詞辯論時亦未爭執
    此情，上開事故發生情節應可認定。是本件被告有違反上開
    注意義務之情形，應就本件事故負擔全部過失責任，就原告
    因而所受損害自應負賠償之責。
(二)損害賠償之範圍：
　1.已支出醫療費部分：
　　原告因上開身體傷勢，至桃園醫院就診支出1,100元、至書
    田診所就診支出1,000元、至陳大昕診所就診支出500元、至
    新光醫院就診支出640元、至德心中醫診所就診支出14,080
    元之事實，已經被告於言詞辯論時表明不爭執（見本院卷第
    78頁反面），原告此部分請求應認有理。又原告因本件事故
    患有特定場所畏懼症伴有恐慌症狀、創傷後壓力症之心理疾
    患，有臺北榮總及振芝診所診斷證明書可憑（見附民卷第19
    頁、本院卷第57、75頁），其為治療其心理疾患，至台北榮
    總就診支出710元、至漱心坊心理治療所就診支出2,000元、
    至綻芯心理治療所就診支出17,500元、至振芝診所就診支出
    500元，亦有費用單據可參（見附民卷第31至32頁、本院卷
    第62至63頁）。被告於言詞辯論時並不爭執此等疾患與本件
    事故之因果關係（見本院卷第78頁反面），其雖辯稱此等治
    療不具必要性，然觀諸上開診斷證明書，醫囑欄分別載明「
    宜繼續門診追蹤治療」、「患者須規則於本院進行藥物及心
    理治療」、「患者須每2週規則回診接受藥物及心理治療，
    持續治療1年以上」等情，足認原告確有接受心理治療之必
    要，被告徒以此部分不具醫療必要性為答辯，卻未能說明其
    具體理由，應非可採。從而，原告請求上開已支出之醫療費
    用共計38,030元，應有理由。
  2.未來醫療費用部分：
　　原告於110年12月16日至振芝診所門診，經診斷仍患有「特
    定場所畏懼症的恐慌症，創傷後壓力症，慢性，非特定的鬱
    症，單次發作」之疾患，醫師囑言「患者須每2週規則回診
    接受藥物及心理治療，持續治療1年以上」，有該診所診斷
    證明書可參（見本院卷第75頁），原告於未來1年間有以此
    頻率就醫之必要，應可認定。而依上開費用單據所示，原告
    前於漱心坊心理治療所、綻芯心理治療所診療時，每次費用
    約為2,000元至2,500元不等，其主張每次回診費用以2,000
    元計算，亦屬合理。又原告因自律神經障礙，於振芝診所接
    受檢測，每次檢測費用為2,000元，且依醫囑尚須接受進一
    步檢查評估，有其提出之檢測報告、收據可憑（見本院卷第
    81頁），其主張須以2個月1次之頻率追蹤檢查，亦無過於頻
    繁而違背常識之情形，亦屬可採。從而，原告於未來1年內
    ，可預期須支出之治療與檢查費用，應為64,000元（計算式
    ：52週/2*2,000元＋12月/2*2,000元＝64,000元）；而上開已
    經發生之費用既均未經被告給付，此部分之將來給付應可認
    有預為請求之必要，其請求被告賠償此等金額，應屬有理。
    然上開診斷證明書既記載須「持續治療1年以上」，逾此時
    間範圍之醫療費用是否繼續發生，即無從認定，原告請求再
    給付將來2年6月間之醫療費用，即屬無據，不能准許。
  3.原告自事故發生後之108年10月17日至同年12月19日間，支
    出計程車資5,630元、高鐵車資9,695元之事實，已據其金額
    相符之收據、乘車證明、運價證明、票根為據（見本院卷第
    65至68頁），被告於言詞辯論時亦表示此部分請求依單據金
    額認定之（見本院卷第78頁），原告此部分之請求應認有理
    。
  4.原告主張其為將丁車拖離高速公路事發現場，支出拖救費用
    7,300元一節，為被告所不爭執（見本院卷第78頁反面），
    原告此部分之請求亦足認有據。
  5.再按不法侵害他人之身體、健康者，被害人雖非財產上之損
    害，亦得請求賠償相當之金額，民法第195條第1項前段定有
    明文。又非財產上損害賠償之數額，應斟酌雙方之身分、地
    位、資力與加害程度，及其他各種情形核定相當之數額，該
    金額是否相當，應依實際加害情形與被害人所受之痛苦及雙
    方之身分、地位、經濟狀況等關係決定之（最高法院51年度
    台上字第223號民事判例見解可資參照）。本院考量被告係
    以過失行為侵害原告身體、健康，致原告受有上開身體傷勢
    ，並因而導致畏懼症、創傷後壓力症狀等心理疾患，迄今未
    能痊癒，侵害程度並非輕微；然參考兩造稅務電子閘門財產
    所得明細所載之所得及財產資料（見本院卷第44至51頁）、
    勞保查詢資料所載之薪資收入（見本院卷第27至43頁）等一
    切情狀，認原告請求慰撫金250,000元尚屬過高，其所得請
    求之慰撫金應以150,000元為適當，逾此部分請求則無理由
    ，應予駁回。
　6.綜上，經加總計算上開項目，本件被告應負之損害賠償金額
    ，共計應為274,655元（計算式：38,030＋64,000＋15,325＋7,
    300＋150,000＝274,655）。原告逾此範圍之請求則無理由，
    應予駁回。
(三)另給付無確定期限者，債務人於債權人得請求給付時，經其
    催告而未為給付，自受催告時起，負遲延責任。其經債權人
    起訴而送達訴狀，或依督促程序送達支付命令，或為其他相
    類之行為者，與催告有同一之效力。遲延之債務，以支付金
    錢為標的者，債權人得請求依法定利率計算之遲延利息。其
    利率未經約定，亦無法律可據者，週年利率為5%，為民法第
    229 條第2 項、第233 條第1 項前段、第203 條分別明定。
    本件原告對被告之損害賠償請求權屬未定給付期限之金錢債
    權，而兩造於109年6月17日已於桃園市桃園區調解委員會試
    行調解，然因雙方意見不一致而未能成立，有桃園市桃園區
    公所109年6月19日桃市桃民字第1090038038號函可參（見本
    院卷第83頁），足認原告斯時已有催告被告賠償之情形，故
    其就上開274,655元，請求被告給付自109年6月30日起至清
    償日止，按年息5%計算之利息，應屬有據。
四、綜上所述，原告依侵權行為之法律關係請求被告給付如主文
    第1項所示，為有理由，應予准許；逾此範圍之請求，則無
    理由，應予駁回。
五、本判決第1項係適用簡易訴訟程序所為被告敗訴之判決，依
    民事訴訟法第389條第1項第3款規定，應依職權宣告假執行
    ；並依同法第436條第2項、第392條第2項規定，依職權宣告
    被告如為原告預供擔保，則得免為假執行。原告於上開範圍
    內之假執行聲請，僅生促使本院行使上開職權之效果，無庸
    另行准駁，其餘假執行之聲請，則因訴之駁回失其依附，應
    併予駁回。
六、本件結論已臻明確，兩造其餘攻擊防禦方法及所提證據，經
    審酌均不致影響判決結果，故不逐一論述。
七、訴訟費用負擔之依據：民事訴訟法第79條。 　　
中　　華　　民　　國　　111 　年　　1 　　月　　14　　日
                  桃園簡易庭  法  官  陳逸倫
以上為正本係照原本作成。
如不服本判決，應於送達後20日內，向本院提出上訴狀並表明上
訴理由，如於本判決宣示後送達前提起上訴者，應於判決送達後
20日內補提上訴理由書（須附繕本）。
如委任律師提起上訴者，應一併繳納上訴審裁判費。   
中　　華　　民　　國　　111 　年　　1 　　月　　14　　日
                              書記官  洪惠娟